臺灣新竹地方法院民事判決　九十年度竹簡字第六○三號
　　原　　　告　乙○○
　　被　　　告　甲○○
　　訴訟代理人　丙○○
右當事人間侵權行為損害賠償事件，本院判決如左：
    主　　  文
被告應給付原告新台幣參萬元，及自民國九十年十二月二十二日起至清償日止，按週
年利率百分之五計算之利息。
原告其餘之訴駁回。
訴訟費用由被告負擔百分之六，餘由原告負擔。
本判決原告勝訴部分於原告以新台幣壹萬元為被告供擔保後，得假執行。但被告如於
假執行程序實施前以新台幣參萬元為原告預供擔保，得免為假執行。
原告其餘假執行之聲請駁回。
    事實及理由
一、原告之聲明：被告應給付原告新台幣（下同）五十萬元及自起訴狀繕本送達之翌
    日起至清償日止，按週年利率百分之五計算之利息，並願供擔保請准宣告假執行
    。
二、事實摘要：
    原告起訴主張被告自民國七十六年至八十九年三、四月月止與原告為主客關係，
    因被告時常到原告店裡搔擾，內衣也被原告撕破好幾件，而且以強暴的方式致使
　　原告於七十八年懷孕並拿掉小孩，最後導致原告於八十年五月一日與前夫離婚；
　　被告於八十九年二月底至三月初某日，基於恐嚇威脅之概括犯意在新竹縣芎林鄉
　　集客餐廳窗外以行動電話恐嚇原告，若不立即回家即予痛毆，致使原告心生畏懼
　　由友人護送回家，又被告持續恐嚇原告不得在竹東地區出現或工作，原告好不容
　　易於九十年五月二十一日在竹東黃醫院上班，被告父母得知告知竹東派出所叫警
　　察打電話至醫院，結果害原告七月二十七日便無法上班；被告有變態的行為時常
　　毆打原告，並有搔擾、強暴行為，且八十九年七、八月間持續恐嚇將找人強暴原
　　告之女彭小瑤，致原告身心遭受威脅精神憂鬱、失眠、自律神經失調等症狀，為
　　此請求被告賠償五十萬元之精神損害等情。被告則以：原告所述七十八年間情事
　　屬兩造間感情舊事，部份事實與實際情形不符，且損害賠償請求權已罹於時效而
　　消滅；有關原告所述被告八十九年二月底至三月初某日恐嚇乙事，經本院八十九
　　年度易字第一三八二號刑事判決被告無罪，上訴後經台灣高等法院九十年度上易
　　字第二四八三號刑事判決，判決被告以加害身體之事，恐嚇他人致生危害於安全
　　，處拘役五十日，惟被告並無恐嚇原告之不法行為；再者，原告另稱被告父親指
　　使警察打電話至其上班之竹東醫院，致使其無法工作乙事，尤為不實，反而是原
　　告教唆不知名之男子，多次以電話搔擾、恐嚇被告及其家人，經被告父親報警處
　　理，原告遭警察約談後見事蹟敗露，書立切結書乙份，以求取被告父親之原諒；
　　又被告並無毆打、搔擾、強暴原告之行為，亦未恐嚇將找人強暴原告之女彭小瑤
　　，原告之憂鬱、失眠、自律神經失調等症狀，並非因被告所致，原告請求精神上
　　之損害賠償尚屬無據等語資為抗辯。
三、法院之判斷：
（一）按因侵權行為所生之損害賠償請求權，自請求權人知有損害及賠償義務人時起
      ，二年間不行使而消滅，民法第一百九十七條第一項定有明文。查原告主張被
      告於七十六年至七十八年間時常騷擾原告，並強暴原告致使原告於七十八年間
      懷孕並墮胎，且導致原告於八十年五月一日與前夫離婚之事實，雖據其提出診
      斷證明書影本、手術志願書影本、戶籍謄本影本各一份為證，惟為被告所否認
      ，姑不論原告上開主張是否屬實，其所主張之侵權行為事實乃發生於七十六年
      至七十八年間，依民法第一百九十七條之規定，原告此部份請求權自已罹於二
      年時效，被告之抗辯於法有據。
（二）次按，因故意或過失，不法侵害他人之權利者，負損害賠償責任，民法第一百
      八十四條定有明文；又不法侵害他人之身體、健康、名譽、自由、信用、隱私
      、貞操，或不法侵害其他人格法益而情節重大者，被害人雖非財產上之損害，
      亦得請求賠償相當之金額，民法第一百九十五條第一項亦定有明文。查原告主
      張被告於八十九年二月底至三月初某日，在新竹縣芎林鄉集客餐廳外恐嚇原告
      之事實，業經證人林玉貞於八十九年度易字第一三八二號妨害自由案件偵查中
      證稱：八十九年二月底或三月初，當天伊和原告下班後在集客餐廳內與老闆一
      起聊天唱歌，被告站在窗戶旁看著伊等，被告看原告要上廁所就打行動電話給
      原告，待原告出來後就告訴在場的人說被告打電話告訴她，若她再不回去就要
      打她，原告說她被恐嚇時很害怕，所以伊等才會送原告回家，被告看伊等送原
      告回家時開車尾隨，伊等在原告家等被告離開後才離開，因怕被告會進來打原
      告等語（見上開案件偵查卷第二十至二十一頁），又被告於上開案件偵查中亦
      供稱有在「集客餐廳」外打電話給原告（見上開偵查卷第十五頁）。被告既供
      承有在「集客餐廳」外打電話給原告，而原告接到電話後即向證人林玉貞述說
      遭被告恐嚇事，並由證人林玉貞等人護送回家，衡之常情，堪信被告確在電話
      中出言恐嚇，否則原告豈會不敢獨自回家？又訴外人林玉貞、王周棟等人又為
      何會陪同原告回家，且留至被告離開後始離去？且被告當時與原告為男女朋友
      關係，此為兩造所不爭執，被告若未撥打電話恐嚇原告，何以未直接進入餐廳
      找原告並陪同原告回家，而站在餐廳窗外注視原告及尾隨原告回家？衡情足認
      被告確有恐嚇原告之行為屬實，被告所辯尚不足採。是以，原告主張其因被告
      之恐嚇行為受有非財產上損害，請求精神慰撫金，本院斟酌被告之恐嚇行為、
      程度及兩造原為男女朋友關係等實際情況，及原告原任職護士，被告任職車廠
      ，月入二、三萬元等兩造身分、地位、資力等事項，認原告請求慰撫金五十萬
      元核屬過高，應予酌減為三萬元，方屬公允，逾此數額之請求，為無理由，應
      予駁回。
（三）又原告主張被告持續恐嚇其不得在竹東地區出現或工作，並迫使其無法在竹東
      醫院上班，且經常毆打、騷擾、強暴原告，並於八十九年七、八月間持續恐嚇
      原告將找人強暴原告之女彭小瑤之事實，雖據其提出診斷證明書影本、勞工保
      險退保申報表影本各一份為證，惟為被告所否認，而原告所提出之診斷證明書
      僅能證明其有因情緒緊張、焦慮、失眠等症狀而就醫，尚無從認定係受被告騷
      擾、恐嚇將強暴其女所致，且其所提之勞工保險退保申報表影本亦僅能證明九
      十年七月二十七日自竹東黃醫院辦理離職退保，並無法證明其離職之原因，此
      外，原告就此部分事實均無法舉出其他證據證明，原告之請求自無理由。
（四）從而，原告本於侵權行為之法律關係，請求被告給付原告三萬元，及自起訴狀
      繕本送達翌日即九十年十二月二十二日起至清償日止，按週年利率百分之五計
      算之利息，為有理由，應予准許，逾此範圍之請求，則無理由，不應准許。
據上論結，本件原告之訴為一部有理由，一部無理由，依民事訴訟法第四百三十六條
第二項、第七十九條但書、第三百九十條第二項、第三百九十二條，判決如主文。
中　　　華　　　民　　　國　　九十一　　年　　　三　　　月　　二十二　　日
                              臺灣新竹地方法院新竹簡易庭
~B法　　　官　林南薰
右為正本，係照原本作成。
如對本判決上訴，須於判決送達後廿日內向本院提出上訴狀
中　　　華　　　民　　　國　　九十一　　年　　　三　　　月　　二十二　　日
~B法院書記官　林淑瑜
